臺灣高等法院民事裁定　　　　　　　　 100年度抗字第1440號
　　抗　告　人　林文魁
抗告人因相對人臺灣板橋地方法院依職權確定訴訟費用額事件聲
明異議，對於中華民國100年8月31日臺灣板橋地方法院100年度
事聲字第261號裁定提起抗告，本院裁定如下：
    主      文
抗告駁回。
抗告訴訟費用由抗告人負擔。
    理      由
一、抗告人於原法院異議及本件抗告意旨略以：抗告人向法院提
    起請求確認與劉火鐵等人間買賣關係不存在，法院迄未判決
    。法院未就抗告人所為更正聲請、補充判決、續行訴訟、更
    審及再審予以審理，並在主文諭知勝訴判決，均為無效判決
    。本件應俟抗告人更正、補充、續行、更審及再審等救濟程
    序確定後，始能徵收裁判費。第三審律師酬金為新台幣（下
    同）3萬元，是本件訴訟費用僅為3,000元云云。
    原法院駁回抗告人之異議，係以：上開確認買賣關係不存在
    等事件，已經判決確定，訴訟費用應由抗告人負擔。經調卷
    審查後，抗告人應負擔之訴訟費用額確定為19萬8,220元，
    是司法事務官裁定命抗告人如數繳納並無違誤，為其裁判之
    基礎。
二、按經准予訴訟救助者，於終局判決確定或訴訟不經裁判而終
    結後，第一審受訴法院應依職權以裁定確定訴訟費用額，向
    應負擔訴訟費用之當事人徵收之，民事訴訟法第114條第1項
    前段定有明文。
三、查抗告人與劉火鐵、徐建華、劉木、劉秀珠、王清河、曾
    明治、潘蜜、李冠頡、郭堂源、新北市政府警察局等人間請
    求確認買賣關係不存在等事件，抗告人聲請訴訟救助，經原
    法院以96年度救字第135 號裁定駁回，業據提起抗告後，經
    本院以97年度抗字第311 號裁定廢棄，並准許訴訟救助在案
    。系爭確認買賣關係不存在等事件，經原法院以96年度訴字
    第407 號判決諭知：駁回抗告人之訴，訴訟費用由抗告人負
    擔；再經本院以97年度重上字第491 號判決諭知：上訴、追
    加之訴及假執行之聲請均駁回，第二審訴訟費用由抗告人負
    擔；終經最高法院以100 年度台上字第229 號判決駁回上訴
    確定，有上開訴訟救助裁定及本案判決在卷（原法院司字卷
    第3-5 、6-19頁，本院卷第10-12 頁）。原法院司法事務官
    調取卷宗後，核定上開訴訟之訴訟標的價額為420 萬元，故
    第一審裁判費為4 萬2,580 元、 第二審裁判費為6 萬3,870
    元，第三審裁判費為6 萬3,870 元，另加計第三審法院為抗
    告人選任律師之酬金3 萬元，再扣除抗告人起訴時預納之裁
    判費2,100 元，有最高法院核定第三審律師酬金裁定及繳費
    收據足憑（原法院司他字卷第21、37頁），據以確定本件訴
    訟費用額為19萬8,220 元（42,580+63,870+63,870+30,000-
    2,100=198,220)。抗告人前因本院97年度抗字第311 號裁定
    准予訴訟救助，而得暫免繳交訴訟費用，本件訴訟既已判決
    確定，則依民事訴訟法第114 條第1 項前段規定，原法院依
    職權裁定確定訴訟費用向抗告人徵收，並無不合。抗告人抗
    辯：須待其所為聲請更正、補充、續行、更審、再審等救濟
    程序確定後，始得徵收裁判費云云，與上開第114 條第1 項
    前段規定不符，應無可採。
四、抗告人另辯稱：伊已就訴訟費用數額、計算之錯誤加以爭執
    ，本件第三審律師酬金為3萬元，是本件訴訟費用僅為3,000
    元云云。惟通觀抗告人書狀內容，並未對本件訴訟費用之數
    額及計算有所指摘，其內容均係就本案訴訟之實體予以爭執
    ，此非屬本件確定訴訟費用額事件所得審究。至於第三審律
    師酬金係訴訟費用額之一部分，抗告人僅以該律師酬金計算
    本件訴訟全部之訴訟費用額，顯有誤解。
五、綜上所述，原法院司法事務官裁定命抗告人繳納本件訴訟費
    用額19萬8,220 元，依法有據，再經原法院法官駁回異議，
    均無不合。抗告人仍執陳詞，指摘原裁裁判定不當，為無理
    由，應予駁回。
六、據上論結：本件抗告為無理由，依民事訴訟法第495條之1第
    1項、第449條第1項、第95條、第78條，裁定如主文。
中    華    民    國   100    年    10    月    19    日
                  民事第一庭
                      審判長法  官  張耀彩
                            法  官  吳光釗
                            法  官  林金吾
正本係照原本作成。
本裁定除以適用法規顯有錯誤為理由外，不得再抗告。如提起再
抗告，應於收受後10日內委任律師為代理人向本院提出再抗告狀
。並繳納再抗告費新台幣１千元。
中    華    民    國   100    年    10    月    19    日

                            書記官  張淑芳